【裁判字號】    89,訴,979
【裁判日期】    891101
【裁判案由】    毒品危害防制條例
【裁判全文】
臺灣彰化地方法院刑事判決                          八十九年度訴字第九七九號
    公  訴  人  臺灣彰化地方法院檢察署檢察官
    被      告  甲○○
右列被告因違反毒品危害防制條例案件，經檢察官提起公訴 (八十七年度偵字第一０
一三三號、八十八年度毒偵字八二四號)，本院判決如左：
    主  文
甲○○施用第一級毒品，累犯，處有期徒刑柒月，扣案之第一級毒品海洛因壹小包（
淨重零點貳公克）沒收銷燬之。又連續施用第二級毒品，累犯，處有期徒刑捌月，扣
案之第二級毒品安非他命玖包（毛重共拾捌點壹公克）沒收銷燬之、吸食器壹組沒均
沒收。應執行有期徒刑壹年壹月，扣案之第一級毒品海洛因壹小包（淨重零點貳公克
）及第二級毒品安非他命玖包（毛重共拾捌點壹公克）沒收銷燬之、吸食器壹組均沒
收。
    事  實
一、甲○○前有多次施用毒品前科，曾於民國八十二年間、八十三年間、八十五年違
    違反麻醉藥品管理條例案件，分別經判處有期徒刑六月、八月、九月確定，最後
    一次於八十六年間因再違反麻醉藥品管理條例案件，經本院判處有期徒刑七月，
    甫於八十七年五月十五日執行完畢；復前因施用第二級毒品安非他命案件，經依
    本院以八十七年度毒聲字第二○七號裁定送觀察、勒戒後，認無繼續施用毒品之
    傾向，嗣經台灣彰化地方法院檢察署檢察官於民國八十七年七月七日，以八十七
    年度偵字第四八八七號不起訴處分確定。詎甲○○於五年內，先於八十七年十一
    月三日，在其位於彰化縣和美鎮○○里○○路三０一號之住處內，以摻入香煙內
    吸食之方式，施用第一級毒品海洛因一次，及以燒烤玻璃吸食器吸煙之方式，施
    用第二級毒品安非他命一次，為警於八十七年十一月四日，在彰化縣和美鎮○○
    里○○路三０一號查獲，並扣得第一級毒品海洛因（淨重零點二公克）、第二級
    毒品安非他命（毛重十八點一公克），及其所有供施用毒品之器具吸食器一組；
    經依本院八十七年度毒聲字第一八八三號裁定送觀察、勒戒後，認有繼續施用毒
    品之傾向，再依本院八十七年度毒聲字第二０六三號裁定，令入戒治處所施以強
    制戒治，其間並於八十八年四月十三日，以本院八十八年度毒聲字第一四三七號
    裁定停止戒治，惟在此停止戒治付保護管束期間之八十八年九月八日，甲○○承
    上開連續施用第二級毒品安非它命之概括犯意，再度施用安非他命，經臺灣彰化
    地方法院檢察署觀護人室採尿驗得，旋於八十八年五月十五日本院以八十八年度
    毒聲字第四四四號裁定撤銷停止戒治，迨八十九年六月二日強制戒治期滿執行完
    畢。
二、案經彰化縣警察局和美分局報告及臺灣彰化地方法院檢察署檢察官自動檢舉簽分
    偵辦。
    理  由
一、右揭犯罪事實業經被告甲○○自白不諱，其尿液經送驗結果確呈安非他命陽性反
    應，有彰化縣衛生局八十七年十一月十六日煙檢字第８７２４５７號尿液檢驗報
    告，及長昕生活事業股份有限公司新東分公司八十八年九月九日濫用藥物尿液檢
    驗報告各一紙附卷可證；扣案之白色粉末確為海洛因（淨重零點二公克）無訛，
    有法務部調查局八十七年十一月二十日00000000號鑑定通知書一紙在卷
    可查，復有上開海洛因（淨重零點二公克）、第二級毒品安非他命（毛重十八點
    一公克），及施用毒品之器具扣案可資佐證；其前因施用第二級毒品安非他命案
    件，經依本院以八十七年度毒聲字第二○七號裁定送觀察、勒戒後，認無繼續施
    用毒品之傾向，嗣經台灣彰化地方法院檢察署檢察官於民國八十七年七月七日，
    以八十七年度偵字第四八八七號不起訴處分確定，及於八十七年十一月四日遭查
    獲後，經依本院八十七年度毒聲字第一八八三號裁定送觀察、勒戒後，認有繼續
    施用毒品之傾向，再依本院八十七年度毒聲字第二０六三號裁定，令入戒治處所
    施以強制戒治，其間並於八十八年四月十三日，以本院八十八年度毒聲字第一四
    三七號裁定停止戒治、於八十八年五月十五日本院以八十八年度毒聲字第四四四
    號裁定撤銷停止戒治，迨八十九年六月二日強制戒治期滿執行完畢之事實，亦有
    前揭不起訴處分書、台灣彰化看守所附設勒戒處所八十七年十一月十八日彰所總
    字第二三二六號函送之有無繼續施用毒品傾向證明書、戒治裁定、停止戒治裁定
    、撤銷停止戒治裁定、刑案資料查註紀錄表等在卷可稽，被告犯行堪以認定。
二、核被告所為，係犯毒品危害防制條例第十條第一項、第二項之施用第一、二級毒
    品罪，其持有第一級海洛因、第二級毒品安非他命之低度行為，應為施用第一級
    、第二級毒品之高度行為所吸收，均不另論罪；其先後施用第二級毒品安非他命
    之行為時間尚稱密接、犯罪構成要件復相同，應可認係基於概括犯意為之，應依
    連續犯規定論以一罪，並加重其刑；再其所犯上開二罪間，方法各別，行為互異
    ，應分論併罰。被告曾於八十二年間、八十三年間、八十五年違反麻醉藥品管理
    條例案件，分別經判處有期徒刑六月、八月、九月確定，最後一次於八十六年間
    因再違反麻醉藥品管理條例案件，經本院判處有期徒刑七月，甫於八十七年五月
    十五日執行完畢，有本院被告全國前案紀錄表在卷可稽，於五年以內再犯本件有
    期徒刑之罪，為累犯，應依法遞加其刑。爰審酌被告有違反麻醉藥品管理條例前
    科四次、犯罪動機、目的、手段、所生之危害及犯後坦承犯行、深具悔意之態度
    等一切情狀，量處如主文所示之刑，並定應執行之刑，以示懲儆。扣案之第一級
    毒品海洛因一小包（淨重零點二公克）、第二級毒品安非他命九包（共淨重十八
    點一公克），為查獲之毒品，併應依毒品危害防制條例第十八條第一項前段依法
    宣告沒收並銷燬之；吸食器一組為被告所有且供施用安非他命所用之物，應依刑
    法第三十八條第一項第二款之規定宣告沒收。
據上論斷，應依刑事訴訟法第二百九十九條第一項前段，毒品危害防制條例第十條第
一項、第二項、第十八條第一項前段，刑法第十一條、第五十六條、第四十七條、第
三十八條第一項第二款、第五十一條第五、九款，判決如主文。
本案經檢察官陳家美到庭執行職務。
中    華    民    國    八十九    年      十一      月        一        日
                                臺灣彰化地方法院刑事第一庭
                                    法      官  吳俊螢
右正本證明與原本無異。
如不服本判決，應於送達後十日內向本院提出上訴狀(須附繕本)。
                                    法院書記官  莊素美
中    華    民    國    八十九    年      十一      月        三        日
毒品危害防制條例第十條：
施用第一級毒品者，處六月以上五年以下有期徒刑。
施用第二級毒品者，處三年以下有期徒刑。


司法院資訊處製作；財團法人民間司法改革基金會備份。
